臺灣雲林地方法院刑事判決　　　　　　　 96年度易字第439號
公　訴　人　臺灣雲林地方法院檢察署檢察官
被　　　告　丙○○
　　　　　　　　　　　國民
　　　　　　乙○○
　　　　　　　　　　　國民
　　　　　　甲○○
　　　　　　　　　　　國民
　　　　　　庚○○
　　　　　　　　　　　國民
　　　　　　丁○○
　　　　　　　　　　　國民
　　　　　　己○○○
　　　　　　　　　　　國民
　　　　　　戊○○
上列被告等因傷害等案件，經檢察官聲請簡易判決處刑（95年度
偵字第4284號），本院虎尾簡易庭認為不宜逕以簡易判決處刑（
原案號：95年度虎簡字第511號），改依通常程序審理，本院就
被告等被訴傷害部分判決如下：
    主  文
丙○○、乙○○、甲○○、庚○○、丁○○、己○○○、戊○○
被訴傷害部分均公訴不受理。
    理  由
一、公訴意旨略以：被告丙○○係被告乙○○、甲○○2人之父
    ，被告甲○○與被告戊○○、被告乙○○與被告庚○○分別
    均係夫妻關係（被告甲○○、戊○○2 人已於民國〈下同〉
    95年10月2 日離婚），渠等原均以雲林縣西螺鎮鹿場里4 鄰
    鹿場32號為住所。緣被告戊○○於95年6 月21日晚間10時許
    ，獨自攜其子王聖傑返回上開住所時，因手抱其子不便開門
    ，遂以其腳將門推開，惟因用力過猛而發生巨響，此舉使得
    被告丙○○自睡夢中驚醒後，即斥責被告戊○○何故開門如
    此大聲，另被告乙○○、庚○○2 人亦藉此與被告戊○○發
    生口角爭執。此刻被告甲○○為平息紛爭便電請其岳父母即
    被告丁○○、己○○○2 人前來調停，嗣於同日晚間11時許
    ，被告丁○○、己○○○2 人抵達後，被告丁○○因氣憤難
    耐便推開被告乙○○，直接上樓要求被告戊○○回娘家，但
    見被告戊○○身體多處受傷，即質問被告丙○○何以如此嚴
    重，在交談中被告丁○○手部不慎碰觸被告丙○○，被告丙○○竟基於傷害他人身體之犯意，先出拳毆打被告丁○○，
    而被告乙○○、甲○○、庚○○3 人見狀上前勸架時，被告
    丁○○亦基於傷害他人身體之犯意，徒手毆打被告乙○○、
    庚○○2 人，然在混亂中被告丁○○亦遭被告乙○○、甲○○2 人出手毆傷，其後被告己○○○、戊○○於下樓之際，
    更遭受被告乙○○、庚○○2 人毆打，彼等不甘受辱便加以
    反擊，自此現場即陷入一團混戰，雙方進而各自出手發生肢
    體拉扯，而被告乙○○之母林素勤亦慘遭被告丁○○、戊○○2 人出手波及，雙方混戰歷時約數10分鐘方歇，惟前後已
    造成被告戊○○受有頭部挫傷、頸部挫傷併抓痕（3 ×0.2
    公分）、雙臂疼痛、腹部挫傷疼痛、左臀痛、左大腿挫傷瘀
    青（5 ×5 公分）及左右小腿挫傷擦傷（1 ×1 公分及1 ×
    1 公分）等傷害；被告丁○○受有右側尺骨骨折及左側鎖骨
    遠端骨折等傷害；被告己○○○受有右大腿鈍物挫傷及右肩
    挫傷等傷害；林素勤受有左手臂3 處瘀青（3 ×3 公分）及
    右手臂2 處擦傷（3 公分）等傷害；被告乙○○受有右耳後
    擦傷、左眼結膜下出血、左前臂擦傷及左腳踝疼痛等傷害；
    被告庚○○受有右前臂3 處擦傷、右手中指表淺撕裂傷及上
    背部挫傷（3 ×5 公分）等傷害；被告甲○○則受有頭皮鈍
    傷併腫脹、左前臂鈍傷及背部右側擦傷等傷害。其後被告丁○○於即將離去之際，竟另基於恐嚇危害安全之犯意，以手
    指向被告庚○○恫嚇稱：「妳這個瘋女人，長頭髮的，出去
    小心點，不要讓我遇到，不然讓妳死得很難看」等語，使被
    告庚○○心生畏懼，致生危害於生命之安全。因認被告丙○○、乙○○、甲○○、庚○○、丁○○、己○○○、戊○○
    7 人均涉犯刑法第277 條第1 項之傷害罪嫌（被告丁○○涉
    犯恐嚇危害安全部分，經本院另以96年度簡字第75號為簡易
    判決處刑）。
二、按告訴乃論之罪，告訴人於第一審辯論終結前，得撤回其告
    訴；又告訴經撤回者，應諭知不受理之判決，刑事訴訟法第
    238條第1項、第303條第3款分別定有明文。
三、查本件告訴人乙○○、庚○○告訴被告丁○○、己○○○、
    戊○○3人傷害案件，告訴人丁○○告訴丙○○、甲○○、
    乙○○3人傷害案件，告訴人己○○○告訴被告乙○○、庚○○2 人傷害案件，告訴人林素勤告訴被告丁○○、戊○○
    2 人傷害案件，聲請簡易判決處刑書認被告丙○○、乙○○
    、甲○○、庚○○、丁○○、己○○○、戊○○7 人均涉犯
    刑法第277 條第1 項之傷害罪，被告丁○○另涉犯刑法第30
    5 條之恐嚇危害安全罪，其中傷害罪部分依同法第287 條前
    段規定，須告訴乃論。茲據告訴人乙○○、庚○○、丁○○
    、己○○○、林素勤具狀向本院撤回告訴，有刑事撤回告訴
    聲請狀2 紙在卷可稽，揆諸前揭規定，本件就被告丙○○、
    乙○○、甲○○、庚○○、丁○○、己○○○、戊○○7人
    被訴傷害部分爰均不經言詞辯論，逕為諭知不受理之判決。
據上論斷，應依刑事訴訟法第452 條、第303 條第3 款、第307
條判決如主文。
中　　華　　民　　國　　96　　年　　12　　月　　24　　日
                  刑事第六庭    法  官  黃楹榆
以上正本證明與原本無異。
如不服本判決，應於判決送達後10日內，向本院提出上訴狀。（
須附繕本）
                                書記官  李雅怡
中　　華　　民　　國　　96　　年　　12　　月　　24　　日
